【裁判字號】    98,台上,3415
【裁判日期】    980618
【裁判案由】    違反毒品危害防制條例
【裁判全文】
最高法院刑事判決            九十八年度台上字第三四一五號
上  訴  人  甲○○
選任辯護人  姜端林律師
上列上訴人因違反毒品危害防制條例案件，不服台灣高等法院台
中分院中華民國九十八年四月十四日第二審判決（九十八年度上
訴字第三八一號，起訴案號：台灣台中地方法院檢察署九十七年
度偵字第二二三三０號），提起上訴，本院判決如下：
    主  文
上訴駁回。
    理  由
按刑事訴訟法第三百七十七條規定，上訴於第三審法院，非以判
決違背法令為理由，不得為之。是提起第三審上訴，應以原判決
違背法令為理由，係屬法定要件。如果上訴理由書狀並未依據卷
內訴訟資料，具體指摘原判決不適用何種法則或如何適用不當，
或所指摘原判決違法情事，顯與法律規定得為第三審上訴理由之
違法情形不相適合時，均應認其上訴為違背法律上之程式，予以
駁回。本件原判決認定上訴人甲○○有販賣第二級毒品甲基安非
他命之犯行，因而維持第一審論處上訴人共同販賣第二級毒品，
累犯罪刑（二罪，各處有期徒刑三年八月），併為相關從刑諭知
之判決，駁回上訴人在第二審之上訴，已綜合全部卷證資料，逐
一斟酌論斷，詳敘其心證理由。從形式上觀察，原判決並無違背
法令之情形存在。上訴意旨略以：(一)伊並未販入或賣出甲基安非
他命，僅係幫助「小胖」將已分裝之甲基安非他命交付指定之人
並代為收取每包新台幣（下同）一千元之價金，再交付「小胖」
，亦未收受任何酬勞，應依幫助販賣第二級毒品罪論處。(二)伊在
審判中已坦白認罪，犯罪情狀顯可憫恕，宜依刑法第五十九條之
規定減輕其刑，且原判決量刑過重云云。按犯罪事實之認定、證
據之取捨及其證明力如何，乃事實審法院判斷之職權，如其取捨
判斷不違背經驗法則與論理法則，即不得指為違法，而據為上訴
第三審之理由。又刑法上之幫助犯，係指僅以幫助之意思，對於
正犯資以助力，而未參與實施犯罪構成要件之行為者而言，如就
構成犯罪事實之一部，已參與實行，即屬共同正犯。本件原判決
依憑證人張智為、林一統分別於警詢、偵查中所為之證言，及上
訴人於警詢、偵查及第一審所為不利於己之供詞，暨查獲照片、
查扣行動電話紀錄一覽表、行政院衛生署草屯療養院民國九十七
年九月二十六日草療鑑字第０九七０００八六一八號鑑定書與扣
案甲基安非他命、二千元、台灣高等法院被告全國前案紀錄表等
證據，資以認定上訴人有販賣第二級毒品甲基安非他命之犯行。
對於上訴人否認有販賣及營利之意圖，改稱並不知悉交付予「小
胖」所指定之人之衛生紙內有毒品，亦不知對方交付之煙盒內有
現金云云，如何不足採，並已依憑卷內證據，逐一指駁論述綦詳
。並說明上訴人既依「小胖」之指示，代「小胖」交付毒品甲基
安非他命予買方張智為，並代「小胖」收受價金，已參與「小胖
」販賣毒品之構成要件，應論以共同正犯（原判決事實及理由欄
三(3)）。原判決所為論斷及說明，並無適用法則不當之違法。上
訴意旨(一)置原判決所為之明白論斷於不顧，猶執已為原審指駁之
陳詞爭辯，及對原審取捨證據與判斷證據證明力之職權行使，恣
意指其為違法，自非適法之第三審上訴理由。次按關於刑之量定
，係實體法上賦予法院得為自由裁量之事項，倘其未有逾越法律
所規定之範圍，或濫用其權限，即不得任意指摘為違法，以為第
三審上訴之理由。經查，本件第一審已適用刑法第五十九條減輕
上訴人之刑，並詳敘審酌之事項，就上訴人所犯二罪，各量處有
期徒刑三年八月，原判決予以維持，核無逾越法律所規定範圍或
濫用其權限之情形，上訴意旨(二)執其主觀見解，指摘原判決量刑
違法，殊非合法之第三審上訴理由。衡以上述之說明，應認其上
訴違背法律上之程式，予以駁回。
據上論結，應依刑事訴訟法第三百九十五條前段，判決如主文。
中    華    民    國  九十八  年    六    月   十八   日
                      最高法院刑事第十二庭
                          審判長法官  黃  一  鑫
                                法官  張  春  福
                                法官  林  勤  純
                                法官  李  錦  樑
                                法官  陳  國  文
      本件正本證明與原本無異
                                      書  記  官
中    華    民    國  九十八  年    六    月  二十四  日
                                                    M


司法院資訊處製作；財團法人民間司法改革基金會備份。
